臺灣雲林地方法院刑事判決　　　　　　　　　　　　　　九十四年度訴字第二一號
　　公　訴　人　臺灣雲林地方法院檢察署檢察官
　　被　　　告　乙○○
右列被告因違反毒品危害防制條例案件，經檢察官提起公訴（九十三年度毒偵字第一
○一八號、第一○一九號），被告自白犯罪，本院合議庭裁定由受命法官獨任依簡式
審判程序審理，本院判決如左：
    主      文
乙○○連續施用第一級毒品，處有期徒刑捌月，扣案之第一級毒品海洛因壹小包（淨
重零．貳零公克、空包裝重零．公克）沒收銷燬之；又連續施用第二級毒品，處
有期徒刑伍月，扣案之第二級毒品甲基安非他命小包（合計淨重零．肆玖肆壹公克
，經取樣零．零伍柒伍公克已鑑析用罄，餘零．肆陸陸公克）沒收銷燬之。應執行
有期徒刑壹年，扣案之第一級毒品海洛因壹小包（淨重零．貳零公克、空包裝重零．
公克）及第二級毒品甲基安非他命小包（合計淨重零．肆玖肆壹公克，經取樣
零．零伍柒伍公克已鑑析用罄，餘零．肆陸陸公克）均沒收銷燬之。
    事實及理由
壹、構成犯罪之事實：乙○○前於民國八十七年間曾因施用第一、二級毒品案件，經
    觀察、勒戒後，認無繼續施用毒品之傾向，予以釋放，並由臺灣花蓮地方法院檢
    察署檢察官於八十七年六月二十九日，以八十七年度偵字第一六０一號、第二○
    一一號不起訴處分確定。詎其仍不思悔改，於五年內復基於施用第一級毒品之概
    括犯意，自九十二年五月間之某日起至九十二年十一月十三日止，連續在花蓮縣
    花蓮市○○○街二十九號住處，以將毒品海洛因摻入香煙中點火而吸食之方式，
    約一星期一至二次之頻率，施用第一級毒品海洛因多次；另基於施用第二級毒品
    甲基安非他命之概括犯意，自九十二年五月間之某日起至九十二年十一月十二日
    止，亦連續在上開住處，以將毒品甲基安非他命置於玻璃管內，以火燒烤使之產
    生白色煙霧後吸食其煙之方式，約每天一次之頻率，施用第二級毒品甲基安非他
    命多次。嗣於九十二年九月十二日十二時三十分許，為警持臺灣花蓮地方法院九
    十二年度聲搜字第一六九號搜索票至其上開住處執行搜索後，經帶回調查採尿送
    驗，檢出毒品嗎啡及甲基安非他命陽性反應；另因麻醉藥品管理條例執行殘刑案
    件遭通緝，為警於九十二年十一月十三日二十二時五十分許，在花蓮縣花蓮市○
    ○○街五十二號前緝獲，並當場查獲第一級毒品海洛因一小包（淨重○．二○公
    克、空包裝重○．三三公克）、第二級毒品甲基安非他命三小包（合計淨重○．
    四九四一公克，經取樣○．○五七五公克已鑑析用罄，餘○．四三六六公克）及
    其所有供施用毒品之器具空袋四只、吸管一只等物。又乙○○經臺灣花蓮地方法
    院以九十二年度毒聲字第五六八號裁定送勒戒處所觀察勒戒後，認有繼續施用毒
    品之傾向。
貳、認定犯罪事實所根據的證據及理由：
  一、被告乙○○坦承前揭犯罪事實。
  二、花蓮縣衛生局煙毒尿液檢驗成績書影本二紙、慈濟大學濫用藥物檢驗中心複驗
      檢驗結果表、臺灣雲林看守所九十三年九月六日雲所境總字第○九三五○○○
      四八二號函附之有無繼續施用毒品傾向評估標準紀錄表、有無繼續施用毒品傾
      向證明書、法務部調查局九十三年一月七日調科壹字第二八○○○○四五九號
      鑑定通知書、憲兵司令部刑事鑑識中心九十三年十一月九日（九三）安鑑字第
      ○○○九六號鑑驗通知書、上開不起訴處分書、刑案資料查註紀錄及臺灣高等
      法院被告全國前案紀錄表各一份在卷可查。
  三、扣案之第一級毒品海洛因一小包（淨重○．二○公克、空包裝重○．三三公克
      ）、第二級毒品甲基安非他命三小包（合計淨重○．四九四一公克，經取樣○
      ．○五七五公克已鑑析用罄，餘○．四三六六公克）及其所有供施用毒品之器
      具空袋四只、吸管一只等物。
  四、綜上，足認被告自白與事實相符，應可採信。本件事證明確，被告上揭犯行堪
      以認定。
、論罪科刑的理由：
  一、核被告乙○○所為，係犯毒品危害防制條例第十條第一項之施用第一級毒品罪
      及同條第二項之施用第二級毒品罪。
  二、被告持有第一、二級毒品進而施用，其持有之低度行為，為施用之高度行為吸
      收，均不另論罪。
  三、又被告先後多次施用第一、二級毒品犯行，時間緊接，所犯罪名相同，顯係出
      於概括犯意反覆為之，為連續犯，應依刑法第五十六條規定，均以一罪論，並
      均加重其刑。
  四、被告所犯前揭施用第一級毒品及施用第二級毒品二罪間，犯意各別，罪名互殊
      ，應予分論併罰。
  五、爰審酌被告前經觀察、勒戒後，竟再犯本件之罪，顯無悔改之意，及其自述係
      為應付工作之故而施用毒品、及犯罪之手段、所生危害，及犯罪後終能坦白承
      認犯罪之態度，以及考量施用毒品者均有相當程度之成癮性及心理依賴性，其
      犯罪心態與一般刑事犯罪之本質並不相同，及被告當庭向本院請求合併判處有
      期徒刑一年等一切情狀，量處如主文所示之刑。
  六、扣案之第一級毒品海洛因一小包（淨重○．二○公克、空包裝重○．三三公克
      ）、第二級毒品甲基安非他命三小包（合計淨重○．四九四一公克，經取樣○
      ．○五七五公克已鑑析用罄，餘○．四三六六公克），應依毒品危害防制條例
      第十八條第一項前段規定沒收銷燬。至於其餘扣案之空袋四只、吸管一只並非
      違禁物，被告於審理時並已表示拋棄，無沒收之必要，因此不宣告沒收，執行
      時也無須發還，予以丟棄即可。
肆、適用法律依據：
  一、依刑事訴訟法第二百九十九條第一項前段、第三百十條之二。
  二、毒品危害防制條例第十條第一項、第二項、第十八條第一項前段，刑法第十一
      條前段、第五十六條、第五十一條第五款。
本案經檢察官甲○○到庭執行職務。
中      華      民      國    九十四    年      一      月    二十八    日
                                        臺灣雲林地方法院刑事第二庭
                                            法  官  李  明  鴻
右正本證明與原本無異。
如不服本判決，應於判決送達後十日內，向本院提出上訴狀。（須附繕本）
                                            書記官  孫  秀  桃
中      華      民      國    九十四    年      一      月    二十八    日
附錄本案論罪科刑法條全文
毒品危害防制條例第十條
施用第一級毒品者，處六月以上五年以下有期徒刑。
施用第二級毒品者，處三年以下有期徒刑。
